【裁判字號】    99,上易,654
【裁判日期】    991101
【裁判案由】    竊盜等
【裁判全文】
臺灣高等法院臺南分院刑事判決         99年度上易字第654號
上  訴  人
即  被  告  丁○○
上列上訴人因竊盜等案件，不服臺灣臺南地方法院99年度易字第
1167號中華民國99年8月30日第一審判決（起訴案號：臺灣臺南
地方法院檢察署99年度營偵字第1092號），提起上訴，本院判決
如下：
    主  文
上訴駁回。
    理  由
一、按刑事訴訟法第350條、第361條、第362條、第367條規定，
    不服地方法院之第一審判決而上訴者，須提出上訴書狀，並
    應敘述具體理由，此為上訴必備之程式；如所提之書狀未敘
    述上訴理由，或僅曾以言詞陳述上訴理由者，均應於上訴期
    間屆滿後20日內補提理由書於第一審法院。第一審法院經形
    式審查，認逾期未補提上訴理由者，應定期間先命補正；逾
    期未補正者，為上訴不合法律上之程式，應以裁定駁回。倘
    已提出上訴理由，但所提非屬具體理由者，則由第二審法院
    以上訴不合法律上之程式，判決駁回。而所謂具體理由，必
    係依據卷內既有訴訟資料或提出新事證，指摘或表明第一審
    判決有何採證認事、用法或量刑等足以影響判決本旨之不當
    或違法，而構成應予撤銷之具體事由，始克當之（例如：依
    憑證據法則具體指出所採證據何以不具證據能力，或依憑卷
    證資料，明確指出所為證據證明力之判斷如何違背經驗、論
    理法則）；倘僅泛言原判決認定事實錯誤、違背法令、採証
    違法、判決不公、量刑失之過重或輕縱，而未依上揭意旨指
    出具體事由，或形式上雖已指出具體事由，然該事由縱使屬
    實，亦不足以認為原判決有何不當或違法者（例如：對不具
    有調查必要性之證據，法院未依聲請調查亦未說明理由，或
    援用證據不當，但除去該證據仍應為同一事實之認定），皆
    難謂係具體理由，而應認其上訴為不合法律上之程式（最高
    法院97年台上字第892號判決、97年台上字第3267號判決意
    旨及法院辦理刑事訴訟案件應行注意事項第162點參照）。
    再按刑事訴訟法第367條增定「上訴書狀未敘述理由」，由
    第二審法院審判長定期間先命補正之規定，依其文義，僅指
    未敘述「理由」，而非未敘述「具體理由」，即係針對全然
    未敘述理由之上訴書狀所為規範，自不包括已敘述之理由係
    空泛、不具體者在內，觀諸同法第361條第3項之修正理由之
    說明：「上訴理由是否具體，係屬第二審法院審查範圍，不
    在命補正之列」，益足徵之。是第二審法院僅須對於完全未
    敘述理由之上訴書狀，定期命補正；對於載有具體或空泛（
    不具體）理由之上訴書狀，則無庸裁定命補正（最高法院98
    年台上第4476號、98年台上字第3911號判決意旨可資參照）
    。
二、本件上訴人即被告丁○○上訴意旨略以：扣案之六角板手係
    放置於被告所駕駛車牌號碼3915-UH自用小客車內之車內器
    具，僅係一般家庭日常用具，其本身並非兇器，被告所為應
    係普通竊盜行為，原審卻認定被告係攜帶兇器行竊，而依刑
    法第321條第1項第3款之加重竊盜罪論處，判決顯有違法。
    又被告就其犯行坦承不諱，目前在富聖交通企業有限公司擔
    任司機工作，有正當職業，被告育有一子一女，尚在就學中
    ，需由被告扶養照護，家人生計均賴被告維持，一旦被告入
    監執行，生計斷絕，恐造成更嚴重之社會問題，被告因一時
    失慮觸犯法網，深感後悔，被告已改過向善，犯後態度良好
    ，為請求鈞院從輕量刑，並諭知易科罰金或易服社會勞動，
    以勵自新等語。應認上訴人形式上並非完全未敘述理由，自
    無庸裁定命其補正，合先敘明。
三、惟查，原審判決以被告所涉犯者為刑法第321條第1項第3款
    之加重竊盜罪、刑法第135條第1項之妨害公務執行罪，刑法
    第171條第1項之未指定犯人誣告罪，均非死刑、無期徒刑、
    最輕本刑為3年以上有期徒刑之罪或高等法院管轄第一審案
    件。於原審法院行準備程序時，被告就被訴事實為有罪之陳
    述，經告知簡式審判程序之旨，並聽取檢察官及被告之意見
    後，依刑事訴訟法第273條之1第1項裁定由受命法官獨任進
    行簡式審判程序，另依同法第310條之2準用第454條之規定
    製作略式判決書。並敘明被告對於犯罪事實，業據被告於警
    詢時、偵查中及原審審理中坦承不諱，核與被害人乙○○於
    警詢之指訴及證人甲○○於偵查中、江秀娟於警詢及偵查中
    之證述情節相符，且有受（處）理案件明細表，失竊、尋破
    獲狀態資料表、臺南縣警察局車輛尋獲電腦輸入單、贓物認
    領保管單、警員丙○○、甲○○出具之職務報告、臺南縣警
    察局對於懸掛6579-MK號失竊車牌自用小客車之勘查採證報
    告、晉達汽車保養場車輛委修單2紙、證人江秀娟於99年4月
    20日上午9時15分許，在臺南市警察局第一分局東門派出所
    製作之詢問筆錄在卷可稽，復有六角板手一支扣案可資佐證
    。被告任意性自白之真實性，本件事證明確，被告所為加重
    竊盜、妨害公務執行及未指定犯人誣告之犯行，足堪認定，
    應依法論科。並詳為說明被告所持用以竊取車牌之六角板手
    ，為金屬材質，長度約12公分，兩端用以嵌合旋轉螺絲部分
    尖銳，客觀上足作為對人之生命、身體造成危害之兇器，是
    核被告持該六角板手行竊，所為係犯刑法第321條第1項第3
    款之加重竊盜罪（被告上訴意旨稱伊所犯此部分犯行，應成
    立普通竊盜罪，應無理由）；及敘明被告構成累犯要件，並
    依刑法第47條第1項規定加重其刑，分別量處被告有期徒刑8
    月（刑法第321條第1項第1款之加重竊盜罪，法定本刑為6月
    以上、5年以下有期徒刑）、有期徒刑4月（刑法第135條之
    妨害公務執行罪，法定本刑為3年以下有期徒刑、拘役或3百
    元以下罰金）、有期徒刑3月（刑法第171條之未指定犯人誣
    告罪，法定本刑為1年以下有期徒刑、拘役或3百元以下罰金
    ）。查：按刑罰之量定，固屬法院自由裁量之職權行使，惟
    刑事審判之量刑，在於實現刑罰權之分配的正義，故法院對
    科刑判決之被告量刑，應符合罪刑相當原則，使罰當其罪，
    以契合人民之法律感情。此所以刑法第57條明定科刑時應審
    酌一切情狀，尤應注意該條所列各款情形，以為科刑輕重之
    標準。又刑之量定首在矯治、改善行為人反社會危險性，因
    此科刑時除應注意審酌該條第九款犯罪所生之客觀影響外，
    對於其餘依據主觀主義及防衛社會之精神所釐訂行為人主觀
    上之犯罪動機、犯罪時所受之刺激等項，仍應特別加以審酌
    ，茲原審判決既已審酌上開各情節，而為量刑之依據，經核
    並未逾越法定刑度或違背罪刑相當原則及比例原則，原判決
    所宣告如上揭之刑，應認無量刑過重之違誤，則上訴人顯未
    依據卷內既有訴訟資料或提出原審就被告所犯上開之罪量處
    上開之刑有何違法、不當之處；又原判決採證認事核與經驗
    法則及論理法則尚無違背；上訴人僅以量刑過重，而指摘原
    判決不當，尚難認上訴理由為有具體理由。且依上訴人上訴
    之理由，亦無從認原判決有何採證、認事、用法或量刑等足
    以影響判決本旨之不當或違法，而構成應予撤銷之具體事由
    ，揆之上開最高法院判決意旨，上訴人之上訴顯不合法律上
    之程式，爰依刑事訴訟法第367條前段之規定，駁回其上訴
    ，並不經言詞辯論為之。
四、據上論斷，應依刑事訴訟法第367條前段、第372條，判決如
    主文。
中    華    民    國    99    年    11    月    1     日
                  刑事第四庭    審判長法  官  吳志誠
                                      法  官  羅心芳
                                      法  官  吳森豐
以上正本證明與原本無異。
不得上訴。
                                      書記官  岑  玢
中    華    民    國    99    年    11    月    1     日

司法院資訊處製作；財團法人民間司法改革基金會備份。
